【裁判字號】    98,消債更,141
【裁判日期】    981130
【裁判案由】    更生程序
【裁判全文】
臺灣嘉義地方法院民事裁定  98年度消債更字第141號
聲  請  人  甲○○
上列當事人間更生程序事件，本院裁定如下：
   主  文
債務人甲○○（身分證統一編號：Ｚ000000000號）自民國九十八
年十一月三十日上午十時起開始更生程序。
命本院司法事務官進行本件更生程序。
    理  由
一、按債務人不能清償債務或有不能清償之虞者，得依本條例所
    定更生程序，清理其債務。債務人無擔保或無優先權之債務
    總額未逾1,200萬元者，於法院裁定開始清算程序或宣告破
    產前，得向法院聲請更生。又法院開始更生程序之裁定，應
    載明其年、月、日、時，並即時發生效力。法院裁定開始更
    生或清算程序後，得命司法事務官進行更生或清算程序，必
    要時得選任律師、會計師或其他適當之自然人或法人一人為
    監督人或管理人，消費者債務清理條例（下稱本條例）第3
    條、第42條第1項、第151條第1項、第45條第1項、第16條第
    1項分別定有明文。
二、本件聲請意旨略以：債務人前雖曾依中華民國銀行公會會員
    辦理消費金融案件無擔保債務協商機制與金融機構成立協商
    ，每月繳納新台幣（下同）2萬7,653元。惟因大環境景氣不
    佳，債務人收入不多，公司跳票也同時毀諾於銀行，客觀上
    確有不可歸責於債務人之事由致履行原協商內容顯有重大困
    難，又債務人所負無擔保或優先權債務總金額未逾1,200萬
    元，債務人復未經法院裁定開始清算程序或宣告破產，爰聲
    請更生等語。
三、經查，(一)本件債務人主張其積欠銀行債務289萬7,880元，
    且上揭與京城商業銀行（下稱京城銀行）協商，京城銀行提
    出月繳2萬7,653元，分84期，利率9.88%之協商方案，惟嗣
    後協商未能成立乙情，有債權人清冊、聯徵中心當事人綜合
    信用報告、京城銀行98年10月19日民事陳報狀所附之無擔保
    債務協商申請書、協議書各1份可按，堪可認定。又債務人
    自承經營嘉蘭汽車商行，自成立時起至註銷營業登記為止（
    即93年至97年10月）營業總額分別為230萬2,002元、224萬
    5,299、493萬841、120萬7,521、10萬5,000元，此有國稅局
    嘉義市分局南區國稅嘉市三字第0980042501號函所附之營業
    額相關資料可證，故債務人平均每月營業額為10萬5,058元
    ，未逾20萬元，為小規模營業，屬於本條例所稱之消費者，
    自有本條例之適用。(二)債務人自陳在弟弟經營的保養工廠
    兼職會計，每月收入1萬8,700元，並提出薪資袋為證，而經
    調閱債務人96、97年度稅務電子閘門財產所得調件明細表，
    債務人96年度收入為9萬7,603元（扣除稅額部分）、3萬3,
    186元，每月平均尚不及1萬元，故債務人所稱每月收入1萬
    8,700元，高於稅籍資料所載之收入，應非虛妄，洵堪採信
    。(三)以債務人每月1萬8,700元之收入，已不能清償京城銀
    行提出之協商方案金額，是債務人主張其有不能清償債務乙
    節，應可相信。此外，本件又查無債務人有本條例第6條第3
    項、第8條或第46條各款所定駁回更生聲請之事由存在，則
    債務人聲請更生，與法尚無不符，應予准許，並依本條例第
    16條第1項之規定命司法事務官進行本件更生程序。爰裁定
    如主文。
中    華    民    國    98    年    11    月    30    日
              民事第一庭    法      官  張鶴齡
上為正本係照原本作成。
本件不得抗告。
本裁定已於98年11月30日上午10時公告。
中    華    民    國    98    年    11    月    30    日
                            書  記  官  王博昭


司法院資訊處製作；財團法人民間司法改革基金會備份。
